【裁判字號】    94,交聲更(一),5
【裁判日期】    950310
【裁判案由】    聲明異議
【裁判全文】
臺灣嘉義地方法院交通事件裁定     94年度交聲更(一)字第5號
原處分機關  交通部公路總局嘉義市監理站
異  議  人
即受處分人  甲○○
上列異議人即受處分人因違反道路交通管理處罰條例案件，對於
交通部公路總局嘉義市監理站於民國94年1月26日所為之處分（
原處分案號：嘉監義字第裁76-L00000000號）聲明異議，本院裁
定後，受處分人不服提出抗告，經臺灣高等法院臺南分院於94年
9月30日以94年度交抗字第37號裁定發回本院更為裁定，本院裁
定如下：
      主  文
原處分撤銷。
甲○○汽車駕駛人，駕駛汽車不遵守道路交通標線之指示，處罰
鍰新臺幣玖佰元，並記違規點數壹點。
      理  由
一、原處分意旨略以：異議人即受處分人甲○○將其車牌號碼FG
    -7365號自用小貨車，於民國93年12月12日21時20分許停放
    在嘉義縣民雄鄉○○村○○路○段249號前，經警舉發異議人
    在顯有妨礙他車通行之處所違規停車。經原處分機關調查後
    ，認異議人前開違規行為屬實，於94年1月26日依道路交通
    管理處罰條例第56條第1項第5款規定裁處異議人罰鍰新臺幣
    900元等語。
二、聲明異議意旨則以：其停車之路段最外側白實線（簡稱A線
    ）距離路緣0.8公尺，次外側白實線（簡稱B線）距離路緣約
    4公尺，則A、B實線相距3.2公尺。異議人緊鄰路緣停靠，故
    A線、B線間仍有約2.3公尺可供通行，並無所謂「顯有妨害
    他車通行」情事。且該停車地點原無上述之A線，僅有距路
    緣約4公尺之B線，可供停車之距離寬達4.00公尺。異議人依
    規定停車，並無違規行為，爰於法定期限內聲明異議，請求
    撤銷原處分等語。
三、按汽車駕駛人在顯有妨礙其他人、車通行處所停車者，處新
    臺幣600元以上1200元以下罰鍰，道路交通管理處罰條例第5
    6條第1項第5款固定有明文，惟依同條例第89條規定，法院
    受理有關交通事件，準用刑事訴訟法之規定，而刑事訴訟法
    第154條第2項規定，犯罪事實應依證據認定之，無證據不得
    認定犯罪事實。本件原處分機關雖依舉發單位即嘉義縣警察
    局之函覆，以異議人占用機車優先道停車為由，認異議人在
    顯有妨礙他車通行之處所停車。然卷內舉發相片內，並無該
    路段劃設機器腳踏車圖形、或縱向標寫白色「機車優先」等
    語之情況。經本院向嘉義縣警察局函詢結果，該局亦函覆稱
    該路段並未設置機車優先道等語，有該局95年3月2日嘉縣警
    交字第0950082346號函在卷可查，從而異議人停車並未占用
    機車優先道之事實，洵足認定。另依卷附道路交通事故現場
    圖所示，系爭路段A線、B線間之慢車道，其間距約3公尺，
    異議人上開車輛停放後，該車左側距B線尚留有2.3公尺之間
    距，尚難認異議人停車「顯已妨害他車通行」。此外並查無
    其他積極事證，足認異議人確有「於顯有妨礙他車通行之處
    所停車」違規情事。故本件原處分機關以異議人此項違規，
    而為上開裁決處分，即有不當，應由本院將原處分撤銷。
四、另按汽車駕駛人不遵守道路交通標誌、標線、號誌之指示者
    ，處新臺幣900元以上1800元以下罰鍰；汽車駕駛人有前述
    情形者，並予記違規點數1點，道路交通管理處罰條例第60
    條第2項第3款、第63條第1項第1款分別定有明文。本件異議
    人停車之路段係以A、B白實線與路緣及快車道區分；異議人
    停車之位置雖緊臨路緣，惟仍有部分車身跨越A線而占用慢
    車道停放等情，除有道路交通事故現場圖、照片及標線佈設
    示意圖在卷可參外，並為異議人自承：其車寬達1.7公尺、A
    線與路緣僅距0.8公尺等語明確。從而異議人停車顯有跨越A
    線占用慢車道之情事。異議人雖辯稱其停車時系爭路段並無
    A線，僅有距路緣約4公尺之B線云云，惟異議人停車路段之
    道路標線確實劃設有2白實線之事實，觀諸卷內舉證照片甚
    明，且據嘉義縣警察局函覆明確，有該局94年11月4日嘉縣
    警交字第0940056376號函存卷可查，異議人此部分所辯自不
    足採信。綜上，異議人既有前述占用慢車道停車之違規行為
    ，顯屬不遵守標線之指示，自應依前揭規定予以處罰，爰裁
    處如主文第2項所示，以資適法。
五、依道路交通案件處理辦法第20條前段，裁定如主文。
中    華    民    國    95    年    3     月    10    日
                  交通法庭法  官  鄧晴馨
上列正本證明與原本無異。
如不服本裁定，應於裁定送達後5日內向本院提出抗告狀（應附
繕本）。
中    華    民    國    95    年    3     月    10    日
                          書記官  陳慶時


司法院資訊處製作；財團法人民間司法改革基金會備份。
